臺灣彰化地方法院刑事附帶民事訴訟判決
原      告  黃美雪
訴訟代理人  陳益軒律師
複代理人    陳志隆律師
被      告  廖楊秀英
上列當事人間因被告涉犯過失傷害案件（刑事案號：本院100 年
度交易字第310 號）之損害賠償事件，經原告提起附帶民事訴訟
，本院判決如下：
    主  文
原告之訴（關於事故車售價貶損之賠償請求新臺幣貳拾伍萬元部
分）及其假執行之聲請均駁回。
    事  實
一、原告方面：
  (一)聲明：
  1.被告應給付原告新臺幣（下同）25萬元，及自本訴狀繕本送
    達原告之日起至清償日止，按年息百分之五計算之利息。
  2.原告願供擔保，請准宣告假執行。
  3.訴訟費用由被告負擔。
  (二)陳述略以：
    原告因本件車禍之發生，有關於車輛修繕部分已由保險公司
    予以理賠修復並將請求權移轉予保險公司行使。而該車輛屬
    重大事故車，為免重大事故車將產生不可預期之事故，業已
    出售，其出售所得僅40萬元，此部分與正常之折舊後，理應
    尚有65萬元，其間價差損失為25萬元，故此部分損失自得向
    被告主張請求賠償等語。
  (三)證據：原告出售車輛之買賣合約書。
二、被告方面：
    請求駁回原告之訴及其假執行之聲請，訴訟費用由原告負擔
    。至於陳述及證據部分，則未提出任何書狀或說明。
    理  由
一、按因犯罪而受損害之人，於刑事訴訟程序得附帶提起民事訴
    訟，對於被告及依民法負賠償責任之人，請求回復其損害，
    ；又法院認為原告之訴不合法者，應以判決駁回之，刑事訴
    訟法第487 條第1 項及第502 條第1 項前段分別定有明文。
二、被告廖楊秀英因過失傷害案件，經臺灣彰化地方法院檢察署
    檢察官於100 年9 月6 日以100 年度偵字第5985號起訴書提
    起公訴，惟該案件並無過失毀損之刑責，原告此部分事故車
    售價貶損之賠償請求25萬元部分，並非係因被告犯罪而受損
    害之人，依上揭規定，實無從以附帶民事訟訴之方式為之，
    原告此部分之提起並不合法，應自駁回此部分原告之訴（另
    關於精神慰撫金部分，以裁定移送民事庭），該部分訴訟既
    經駁回，假執行之聲請亦失所附麗，應併予駁回。
三、據上論斷，依刑事訴訟法第502 條第1 項前段，判決如主文
    。
中    華    民    國   100    年    12    月    29    日
                  刑事第五庭    法  官  李淑惠
以上正本證明與原本無異。
如不服本判決應於收受判決後10日內向本院提出上訴書狀，並
應敘述具體理由。其未敘述上訴理由者，應於上訴期間屆滿後
20日內向本院補提理由書(均須按他造當事人之人數附繕本)
「切勿逕送上級法院」。
本判決非對於刑事訴訟之判決有上訴時不得上訴。
中    華    民    國   100    年    12    月    29    日
                                書記官  張清秀